臺灣板橋地方法院交通事件裁定　　　　　　　　　九十二年度交聲字第一八二四號
　　原處分機關　臺北市交通事件裁決所
　　異　議　人
　　即受處分人　乙○○
右列受處分人因違反道路交通管理處罰條例案件，對於臺北市交通事件裁決所於民國
九十二年十月十三日以北市裁三字第裁二二－ＡＢＹ七四九七三二號違反道路交通管
理事件裁決書所為之處分，聲明異議，本院裁定如左：
    主  文
異議駁回。
    理  由
一、異議意旨略以：異議人於民國九十二年三月五日上午十時十分許駕駛車牌號碼Ｅ
    Ｒ—一五七五號自用小客車，沿臺北市○○○路，行駛至長安東路與林森北路口
    時左轉林森北路，經執勤員警當場攔停舉發汽車駕駛人行駛於道路時使用手持式
    行動電話進行通話；惟異議人當時拿起行動電話，係因異議人未帶手錶，所以將
    置於上衣口袋裡有時鐘裝置的ＮＯＫＩＡ牌八八五五型行動電話拿起看看當時之
    時間，就被員警欄下來且一口認定異議人是在使用行動電話進行通話，異議人當
    時亦向員警解釋，員警仍執意開單，並說有何異議到裁決所申訴，異議人當場拒
    絕簽名，員警亦未給異議人舉發通知單。直到九十二年十月二十七日收到臺北市
    交通事件裁決所之裁決書後，異議人提出申訴，復於九十二年十一月二十五日收
    到裁決所函覆舉發單位查覆認定舉發無誤之書函，異議人認為員警在無任何證據
    情況下認定違規，爰依法聲明異議云云。
二、按汽車駕駛人於行駛道路時，使用手持式行動電話進行撥接或通話者，處新臺幣
    （下同）三千元罰鍰，道路交通管理處罰條例第三十一條之一第一項定有明文。
    又行為人有本條例之情形者，應填製舉發違反道路交通管理事件通知單，並於被
    通知人欄予以勾記，其通知聯依下列規定辦理：一、‧‧‧；拒絕簽章者，並記
    明其事由，視為已收受；‧‧‧，違反道路交通管理事件統一裁罰基準及處理細
    則第十一條第一項第一款中段亦定有明文。
三、經查，本件異議人即受處分人乙○○於九十二年三月五日上午十時十分許，駕駛
    車牌號碼ＥＲ－一五七五號自用小客車，行駛於臺北市○○○路與長安東路口時
    ，因駕駛中使用手持式行動電話進行通話，經臺北市政府警察局中山分局中山一
    派出所員警甲○○當場攔停舉發等事實，有原舉發機關北市警交大字第ＡＢＹ七
    四九七三二號舉發違反道路交通管理事件通知單影本一紙及臺北市政府警察局中
    山分局九十二年十一日十四日書函影本一份附卷可稽。雖異議人否認於汽車行駛
    中使用手持式行動電話進行通話，惟查，證人即舉發本件違規之員警甲○○到庭
    結證稱：當時我站在林森北路上，離路口約十五到二十公尺，他是從長安東路左
    轉林森北路，往我的方向過來，我就看到駕駛在轉彎時拿著行動電話在通話，持
    續到他已經彎到我們的欄檢點前面，被我們攔檢後，他看到我們攔檢，行動電話
    才放下來，因為長安東路有左轉指示燈，他當時車子有超過停止線在等左轉，所
    以才有看到他拿著行動電話在講話，一直到轉過來看到我們攔檢，電話才放下來
    ，依照我眼睛所見，我有看到他拿著行動電話靠在耳朵旁邊，約有十幾秒的時間
    ，至於是哪邊耳朵，我就不記得，他的行動電話沒有用免持聽筒等語（見本院九
    十三年三月十二日訊問筆錄）。查執行勤務警員掣單舉發違反道路交通管理處罰
    條例所列之違規事實，本質上為行政處分，係公務員基於職務上權力，依法就特
    定之具體事件所為具有公法上效果之單方行政行為，基於公務員為公法上行為具
    有公信力之原則，該行政處分當可被推定為真正，其據以依法處分之事實認定亦
    為真正無誤。本此公信原則，立法者以道路交通管理處罰條例第九十二條第三項
    之授權，賦予行政機關訂定違反道路交通管理事件統一裁罰基準及處理細則，使
    執勤員警得當機處分，以達其維護交通秩序、安全之行政目的。從而，本院經查
    既無任何證據足資證明執勤員警有何捏造事實違法取締之不法情事，則執勤員警
    本其維護交通秩序、安全職責所為之舉發，自應受到合法、正確之推定。又異議
    人於本院訊問時陳稱「（問：車上駕駛盤旁邊，有沒有液晶面板，上有數字顯示
    時間？）有，是數字時間，是在收音機上面。」、「（問：這樣你還要由手機上
    面看時間？）當時可能沒有注意，因為那個數字比較小，我手機的是時鐘，時鐘
    比較大」等語（見本院九十三年一月二十日訊問筆錄），則異議人既自承其所駕
    駛上開小客車之儀表板旁邊即設有數字顯示之電子時鐘，倘其確欲查看時間，依
    常情僅須直接觀看儀表板旁邊之時鐘顯示，最為簡便迅速，焉有捨近求遠，大費
    周章而另行取出行動電話之理？又異議人自稱其行動電話有附帶子掛在脖子上，
    可能在把行動電話取下來時警察認為有靠近耳朵之嫌云云，然其既謂目的僅在查
    看時間，又何須將行動電話連帶子一併自頸間取下？尤可見異議人所辯顯與常情
    相違，不足採信。末查，異議人當時經警攔停填製舉發違反道路交通管理事件通
    知單予以當場舉發，異議人當場拒絕簽章，而上揭舉發違反道路交通管理事件通
    知單上業經警記明「拒簽收」，依法即視為已收受，故異議人雖當場拒絕簽收該
    通知單，然對於本件事實之認定不生影響。綜上所述，異議人於右揭時、地駕駛
    自用小客車行駛於道路時，使用手持式行動電話進行通話之違規行為，洵堪認定
    。是原處分機關據以援引上開規定，裁處異議人即受處分人罰鍰三千元，於法並
    無違誤，本件聲明異議為無理由，應予駁回。
據上論斷，應依道路交通管理處罰條例第八十七條第二項，道路交通案件處理辦法第
十九條規定，裁定如主文。
中      華      民      國    九十三    年      四      月    二十七    日
                                臺灣板橋地方法院交通法庭
                                    法  官  戴  嘉  清
右正本證明與原本無異
如不服本裁定應於送達後五日內向本院提出抗告狀
                                    書記官  許  千  士
中      華      民      國    九十三    年      四      月    二十七    日
